## Isaac Pereira, Atencion al cliente

Mérida, Venezuela, +58 4162572870, isaac.pereira.50159@gmail.com

**URL** LinkedIn: https://www.linkedin.com/in/isaac-pereira-271a66285

Personal: https://isaacnw321.github.io/homepage/

Perfil

Agente de servicio al cliente experimentado en el manejo de interacciones en español e ingles y pasion por brindar excelente atencion al cliente. Fuertes Habilidades en escucha activa, interacciones interpersonales y empatia combinadas con dominio tecnico en sistemas CRM combinado con experiencia en funciones de apoyo administrativo.

## Experiencia

## Abril 2022 – Noviembre 2022 Asistente Administrativo

- Ayudar a organizar eventos y actividades comunitarias.
- Gestion en la comunicacion con los participantes y actividades del evento.
- Proporcione apoyo administrativo, incluido el ingreso y llenado de datos.
- Demostre Fuertes habilidades organizativas y atencion al cliente.

# Jan 2024 – Jun 2024 Customer Support Agent Delivery Company:

- Use software de servicio al cliente para realizar un seguimiento de las interacciones de los clientes y el estado de los pedidos.
- Desarrolle e implemente estrategias de servicio al cliente para mejorar la satisfaccion del cliente.
- Analize los comentarios de los clients para mejorar el proceso y las politicas de servicio al cliente.
- Contribui al exito del equipo integrando habilidades interpersonales y fomentando un ambiente de trabajo positivo.
- Organizar, renovar, cambiar y crear plantillas de IA para obtener repsuestas rapidas a las preguntas mas communes de los clients y poder brindar una respuesta rapida y abordar las inquietudes y los problemas de los clients mas rapidamente.

#### **Educacion**

#### Octubre 2008 - Julio 2013 Secundaria, Nuestra señora del Rosario

Graduado con un fuerte enfoque en investigacion y habilidades informaticas.

### Julio 2022 CEVAM

Mejora de las habilidades escritas y habladas del ingles a traves de cursos completes y ejersicios practicos.

### Habilidades

- Experimentado en sistemas CRM para la gestion de relaciones con los clientes.
- Escucha active: interactuar atentamente con los clientes para comprender sus necesidades o inquietudes.
- Interacciones interpersonales: Fomente interacciones positivas dentro de los equipos y con los clientes.
- Empatia: Demostre comprension y cuidado por las perspectivas del cliente.
- Resolucion de problemas y multitareas.
- Tolerancia cultural: Demostre respeto y comprension por diversos origenes culturales.